# 请教陈版：生鲜超市发放的代金券问题

提问人：yqloveyj1314 时间：2020-05-24 00:22:00
生鲜超市发放的代金券、消费券。分两种情况说明
①顾客可以直接获得，无限制条件
②有限制条件，比如满 50 赠送 3 元消费券。
请教陈版主：
问题 1 ：超市发放消费券时，不做会计处理，待顾客消费时按抵用消费券后的金额确认收入和销项税额，实际就是按商业折扣进行处理，是否合理，顾客使用消费券能否认定为商业折扣？
问题 2 ：若问题 1 中的处理办法不合理，在上述情况①中如何处理？
问题 3 ：若问题 1 中的处理办法不合理，在上述情况②按 2017 新收入准则按照奖励积分进行处理，但是实际业务情况无法达到可使用条件，比如需要预估消费券的使用率比较库存。如果不按奖励积分进行处理，并且不被认定为商业折扣， 则 发放时不进行处理，消费抵用时，DR：银行存款 销售费用 CR：主营业务收入 销项税。

回答人：chenyiwei
超市的处理不恰当。在发放消费券时，应区分是否为无条件获得，如为无条件获得则按其公允价值借记销售费用，贷记合同负债；如为消费送券则按新收入准则规定确定的应分摊到该项额外购买选择权的合同价款贷记合同负债。
后续消耗时将合同负债转为收入。
如果刚开始发放消费券时无法预估其使用率，则基于谨慎原则，先按100%估计，后续再按实际情况调整。

提问人：yqloveyj1314 时间：2020-05-24 17:39:00
谢谢陈版！
追问一个问题：如果是消费送券，即有条件获得下，按照新收入准则规定处理。在消费送券阶段，应按实际收到货款金额计算销项税额，将不含税货款金额分摊进主营业务收入和合同负债。在消费者用券消费时，是按照实际收款不含税金额计征销项税额，还是按照（实际收款不含税金额+消费券抵用部分）计征销项税额？如果是后者，是否存在重复征税，因为合同负债转入主营业务收入的部分已经在授予消费券阶段计入增值税计税基础计算销项税了。
烦请陈版主解答下，我查的资料，回答不一，有回答需要再次计征，有的回答是不需要。

回答人：chenyiwei
我理解按照实际收款不含税金额计征销项税额，实务中以券抵用的部分也不会在消费抵用时再开*。